【裁判字號】    89,易,4138
【裁判日期】    891023
【裁判案由】    家庭暴力防治法等
【裁判全文】
臺灣高雄地方法院刑事判決                        八十九年度易字第四一三八號
    公  訴  人  臺灣高雄地方法院檢察署檢察官
    被      告  甲○○
右列被告因違反家庭暴力防治法案件，經檢察官提起公訴 (八十九年度偵字第一六六
九０號)，本院判決如左：
    主  文
甲○○違反法院依家庭暴力防治法第十三條所為禁止實施家庭暴力行為及禁止直接或
間接騷擾之裁定，處有期徒刑陸月。
    事  實
一、甲○○係乙○○之夫，兩人具有家庭暴力防治法第三條第一款所稱之家庭成員關
    係。甲○○前因對乙○○及其子吳政虔實施身體上、精神上不法侵害之家庭暴力
    行為，經乙○○向本院聲請核發通常保護令，業經本院於民國八十九年五月二日
    以八十九年度家護字第二五七號裁定核發民事通常保護令，令甲○○不得對乙○
    ○及吳政虔實施身體或精神上不法侵害之行為及不得直接或間接對於被害人為騷
    擾行為。詎甲○○於八十九年五月十二日收受該保護令後，竟仍予違反，於該保
    護令有效期間之八十九年七月二十八日中午十二時二十分許，前往乙○○位於高
    雄縣鳳山市○○○街三十一號住處，因要求乙○○返回其位於高雄縣鳳山市○○
    路一五六號四樓住處履行同居遭拒，竟以（台語）"若不回去，要讓妳知道甜或
    鹹"、"待押出去妳就知道了"、"如果押出去，可是很難找回來了"、"我如果沒有
    把妳一塊一塊割下來餵蚊子餵到爛，我看是不行"等語恐嚇乙○○，致生危害於
    乙○○，而為實施精神上不法侵害、騷擾等家庭暴力行為，甲○○繼而出手欲毆
    打乙○○時，為在場之父吳松雄出手阻擋，甲○○遂拍吳松雄肩膀，並持桌上遙
    控器欲朝吳松雄身上丟擲時，為吳松雄及時將其壓倒制伏，另在場之吳陳血（甲
    ○○之祖母）遂趁機打電話報警處理。
二、案經高雄縣警察局鳳山分局報告臺灣高雄地方法院檢察署檢察官偵查起訴。
    理  由
一、訊據被告甲○○固坦承收到並瞭解前開保護令規定，惟矢口否認涉有違反保護令
    情事，辯稱當日只是問乙○○要如何才要跟伊回去，並未恐嚇乙○○或騷擾云云
    。經查；
（一）被害人乙○○業經本院以八十九年度家護字第二五七號裁定核發保護令，令被
      告不得對被害人實施身體或精神上不法侵害之行為及不得直接或間接對於被害
      人為騷擾行為，且被告已於八十九年五月十二日收受該保護令，並瞭解該保護
      令之內容等情，業據被害人提出前揭民事通常保護令影本一紙為證，且經被告
      於警、偵訊中自承不諱（見警卷被告八十九年七月二十八日偵訊筆錄、偵查卷
      第十七頁背面），復經本院調閱前開八十九年度家護字第二五七號通常保護令
      案卷審閱無訛，並有被告送達證書一份附於該卷（參見該卷二十七頁）可稽，
      被告此部分之自白與事實相符，堪以採信。
（二）次查，被告於前揭時、地，因要求被害人返回其住處與其履行同居遭拒，竟以
      （台語）"若不回去，要讓妳知道甜或鹹"、"待押出去妳就知道了"、"如果押
      出去，可是很難找回來了"、"我如果沒有把妳一塊一塊割下來餵蚊子餵到爛，
      我看是不行"等語恐嚇被害人之事實，業據被害人於警、偵訊及本院審理中迭
      次指述綦詳，並有被害人提出當日錄音帶一卷為證及其譯文一份附卷可參，經
      本院於八十九年十月九日審理期日當庭勘驗錄音內容，被告確實有對被害人施
      加前揭恐嚇之詞無訛，被告於本院當庭播放錄音帶後，雖已不再否認，惟稱係
      酒後之言，並不會如此作等語，然被告前揭詞，已足令被害人心生畏懼，致生
      危害於被害人甚明，被告所辯，顯係卸責之詞，要無可採。
（三）另由當時在場之證人即被告之父吳松雄、被告之祖母吳陳血於警、偵訊中分別
      證稱：「甲○○時常至我家中（鳳山市○○○街三十一號）騷擾我媳婦乙○○
      ，我當時正由外頭返家，見我兒子甲○○與其妻乙○○二人在爭吵，我就向甲
      ○○說妳每天來此煩我，我會支持不住，此時甲○○就轉向我並用手在我肩膀
      拍打叫我老大，隨後拿起桌上遙控器欲擲向我，我趕緊將其壓在地上，並由我
      母親吳陳血打電話報警處理」、「他（指被告）進來大聲小聲要打我媳婦（指
      被害人），我要阻止他，他即持遙控器打我（他先拍我肩膀叫我老大），他即
      自客廳桌子上拿起遙控器要打我，才被我壓倒，我母親才打電話去報警」等語
      （以上見警卷吳松雄八十九年七月二十八日偵訊筆錄及偵查卷第二十六頁正面
      ），及「當時我在家中，甲○○要打我孫媳婦（指被害人），並用手拍打我兒
      子吳松雄肩膀直叫老大，後隨手拿起電視遙控器欲打其父親吳松雄，我兒子吳
      松雄見狀緊急將甲○○按壓在地上，並由我孫媳婦協助將甲○○雙腳按住後，
      我就打電話報警通知警方前來處理」、「他（指被告）進來要打我孫媳婦（指
      被害人），我兒子（指被告之父吳松雄）去阻止，他拿遙控器要打他，我才報
      警」各等語（以上見警卷吳陳血八十九年七月二十八日偵訊筆錄及偵查卷第二
      十六頁正面），按證人吳松雄、吳陳血分別係被告之父親及祖母，是屬至親，
      應不會故意誣陷被告，故渠等前揭警偵訊之證述，堪認真實可採，而由前揭證
      述可知，被告除經常至被害人住處騷擾被害人外，當日確有作勢打被害人之事
      實，洵堪肯認，是其對被害人實施精神上恐嚇、騷擾等行為，已違反法院依家
      庭暴力防治法第十三條所為禁止實施家庭暴力行為及禁止直接或間接騷擾之裁
      定，至為明確，犯行堪以認定。
二、按被告以加害生命之事恐嚇、騷擾被害人，核其行為係屬家庭暴力防治法第二條
    第一項所規定之家庭成員間實施身體或精神不法侵害之行為，為同法所規定之家
    庭暴力。故核被告所為係犯家庭暴力防治法第五十條第一款、第二款之違反保護
    令罪及刑法第三百零五條之恐嚇危安罪。被告以一行為違反保護令並恐嚇被害人
    ，致生危害於被害人之安全，為想像競合犯，應依刑法第五十五條前段之規定從
    一重之家庭暴力防治法第五十條第一款、第二款之違反保護令罪處斷。又被告雖
    違反前開保護令中不得對被害人實施精神上之不法侵害及禁止直接或間接騷擾之
    之規定，惟法院依同法第十三條規定核發保護令者，該保護令內之數款規定，均
    係保護令之內容，被告如同時違反保護令內數款規定，仍僅係違反一保護令之犯
    行，應僅論以一違反保護令罪，附此敘明。爰審酌被告為人夫、人父，竟不知保
    護妻、子人身之自由安全，反對其家庭成員實施身體上、精神上不法侵害之家庭
    暴力行為，而經本院核發通常保護令後，猶未能收歛止息暴戾之氣，竟漠視保護
    令之規範，復經常騷擾被害人，並動輒出言恐嚇，甚而欲再度暴力相向，連其至
    親之父、祖母均因不堪其擾而同聲唾棄，並將其報警處理，且到庭證述其惡行，
    足見其惡劣之極，實令親人難以容忍，對受暴力侵害之被害人所造成之傷害更是
    難以回復，且犯罪後仍否認犯行，猶圖借酒醉文飾其過，毫無悔意，態度不佳，
    非令其入監服刑，顯無法令其警惕悔改等一切情狀，量處如主文所示之刑。
據上論斷，應依刑事訴訟法第二百九十九條第一項前段，家庭暴力防治法第五十條第
一款、第二款，刑法第十一條前段、第三百零五條、第五十五條前段，罰金罰鍰提高
標準條例第一條前段，判決如主文。
中      華      民      國    八十九    年      十      月    二十三    日
                                  臺灣高雄地方法院刑事庭
                                          法  官  陳淑卿
右正本證明與原本無異。
如不服本判決，應於判決送達後十日內，向本院提出上訴狀。
                                          書記官  陳朝宗
中      華      民      國    八十九    年      十      月    二十六    日
附錄本案論罪法條：
家庭暴力防制法第五十條：
違反法院依第十三條、第十五條所為之下列裁定者，為本法所稱之違反保護令罪，處
三年以下有期徒刑、拘役或科或併科新台幣十萬元以下罰金：
一、禁止實施家庭暴力行為。
二、禁止直接或間接騷擾、接觸、通話或其他聯絡行為。
三、命遷出住居所。
四、遠離住居所、工作場所、學校或其他特定場所。
五、命完成家害人處遇計畫：戒癮治療、精神治療、心理輔導或其他治療、輔導。
刑法第三百零五條：
以加害生命、身體、自由、名譽、財產之事，恐嚇他人至生危害於安全者，處二年以
下有期徒刑、拘役或三百元以下罰金。


司法院資訊處製作；財團法人民間司法改革基金會備份。
